【裁判字號】    89,交聲,624
【裁判日期】    901128
【裁判案由】    違反道路交通管理處罰條例聲明異議
【裁判全文】
臺灣臺北地方法院交通事件裁定                    八十九年度交聲字第六二四號
    異議人即
    受處分人  甲○○
右列受處分人因違反道路交通管理處罰條例案件，對於交通部公路局臺北區監理所中
華民國八十九年九月廿五日所為之處分( 原處分案號：北監五字第裁00-000000 號 )
聲明異議，本院裁定如左：
        主      文
異議駁回。
        理      由
一、按汽車有使用註銷之牌照行駛之情形者，處汽車所有人新臺幣三千六百元以上七
    千二百元以下( 銀元一千二百元以上二千四百元以下 )罰鍰，修正前「道路交通
    管理處罰條例」第十二條第一項第四款有處罰規定( 查「道路交通管理處罰條例
    」第十二條第一項各款業於九十年一月十七日總統令修正公布，僅刪除銀元罰鍰
    之處罰規定並自同年六月一日起施行，惟因交通違規裁罰案件之性質，係道路交
    通主管機關本於職權就個別交通違規行為所為裁罰之決定而對外直接發生法律效
    果之單方行政行為，按實體從舊程序從新原則，本件仍應適用行為時即修正前之
    「道路交通管理處罰條例」第十二條第一項第四款，併此敘明，行政法院五十六
    年度判字第八十一號判例參照 )。
二、本件受處分人即異議人甲○○所有之一輛車牌FZ-0316 號自用小客車，未依限期
    於八十四年一月十四日參加定期檢驗，逾期六個月以上，致於八十七年五月十八
    日遭交通部公路局臺北區○○○○○道路交通管理處罰條例」第十七條第一項規
    定註銷其牌照在案。詎料其子楊偉華仍於八十七年八月廿二日晚十一時卅分許，
    駕駛該輛已註銷牌照之自用小客車，途經臺北縣新店市○○路○段、溪洲路交岔
    路口，為臺北縣警察局交通隊新店分隊執勤員警謝志明攔檢查獲未依限期參加檢
    驗及持逾期行車執照駕車，以其有違反行為時「道路交通管理處罰條例」第十七
    條第一項( 不依限期參加定期檢驗 )及第十五條第一項第五款( 行車執照有效期
    屆滿，不依規定換領而行駛 )規定之行為而掣單( 87北縣警交乙字第0158030 號
     )指定應到案日期( 八十七年九月六日 )當場舉發，並將該紙舉發違規通知單交
    駕駛人楊偉華( 甲○○之子 )收執。嗣因受處分人即汽車所有人迄未依規定自動
    繳納罰鍰及未依規定到案聽候裁決，原處分機關經調查後，於八十九年九月廿五
    日改依行為時「道路交通管理處罰條例」第十二條第一項第四款( 使用註銷之牌
    照行駛 )及第二項與「違反道路交通管理事件統一裁罰標準及處理細則」第四十
    四條第一項規定，從重裁處新臺幣七千二百元罰鍰並扣繳牌照之處分。
三、訊據受處分人矢口否認有前揭違規行為，辯稱早在八十七年八月廿二日前，該輛
    車牌FZ-0316 號自用小客車即因損壞無法行駛而停在路邊未使用云云。經查：本
    件係為警攔停掣單當場舉發之違規案件，且「87北縣警交乙字第0158030 號」舉
    發違規通知單係經駕駛人即受處分人之子楊偉華當場簽收，受處分人於本院調查
    中亦坦承該紙舉發違規通知單「收受通知聯者簽章」欄內「楊偉華」之簽名真正
    ，顯見所辯無非係卸責之詞，不足採信。該輛車牌FZ-0316 號自用小客車逾期未
    參加定期檢驗六個月以上，於八十七年五月十八日遭臺北區○○○○○道路交通
    管理處罰條例」第十七條第一項規定註銷牌照，有車籍資料影本一紙在卷可稽。
    是本件「使用註銷之牌照行駛」之違規事證明確，從而原處分機關依行為時「違
    反道路交通管理事件統一裁罰標準及處理細則」第四十四條第一項、「道路交通
    管理處罰條例」第十二條第一項第四款及第二項規定，從重裁處新臺幣七千二百
    元罰鍰並牌照扣繳之處分，核無違誤。本件聲明異議為無理由，應予駁回。
據上論斷，應依道路交通案件處理辦法第十九條，裁定如主文。
中      華      民      國     九    十     年    十一    月    廿八    日
                          臺灣臺北地方法院交通法庭
                                          法官      鍾  華
右正本證明與原本無異。
如不服本裁定，應於裁定送達後五日內向本院提出抗告狀。
                                          書記官    劉芸珊
中      華      民      國    九     十     年    十一    月   二十九   日


司法院資訊處製作；財團法人民間司法改革基金會備份。
